臺灣桃園地方法院民事判決　九十年度訴字第一０七二號
　　原　　　告　戊○○
　　訴訟代理人　己○○
　　被　　　告　乙○○
　　　　　　　　丁○○
　　　　　　　　甲○○
　　　　　　　　丙○○
右當事人間請求損害賠償事件，原告就本院八十九年度訴字第九九三號妨害自由等刑
事案件提起附帶民事訴訟（九十年度附民字第五八號），經本院刑事庭裁定移送前來
，本院判決如左：
    主    　文
被告應連帶給付原告新台幣陸拾萬元，及被告乙○○自民國九十年三月三十一日起、
被告丁○○自民國九十年四月四日起、被告甲○○自民國九十年四月四日起、被告丙○○自民國九十年四月五日起，均至清償日止，按年息百分之五計算之利息。
原告其餘之訴駁回。
訴訟費用由被告連帶負擔十分之六，其餘由原告負擔。
本判決第一項於原告以新台幣貳拾萬元為被告供擔保後，得假執行。
原告其餘假執行之聲請駁回。
    事    　實
甲、原告方面：
一、聲明：（一）被告應連帶給付原告新台幣（下同）壹佰萬元，及自起訴狀送達之
    日起至清償日止，按年息百分之五計算之利息。（二）訴訟費用由被告連帶負擔
    。（三）原告願供擔保，請准宣告假執行。
二、陳述：原告戊○○於民國（下同）八十七年十一月十九日晚上，與胞兄即訴外人
    蔡政翰及三位友人於桃園縣八德市○○路五九０號「鄉村城ＫＴＶ」唱歌，被告
    乙○○竟教唆被告丁○○、甲○○、丙○○等三人夥同另四個不知姓名及年籍之
    人，於當天晚間十一時許，進入「鄉村城ＫＴＶ」包廂內，將原告強行押走，被
    告丁○○、甲○○、丙○○等人並於該ＫＴＶ前之廣場，毆打原告致原告受有嚴
    重傷害後，仍不放過原告，隨即再將原告押上由被告丙○○所駕駛之車牌ＧＧ－
    二六二一號之自小客車內，將原告載往桃園縣八德市○○街十二號被告乙○○之
    住處後，再轉往桃園縣八德市○○街被告乙○○之「戴姓友人」所有之鐵皮屋鴿
    舍，再由被告丁○○、甲○○、丙○○等人通知被告乙○○前來，於其間，被告
    丁○○、甲○○、丙○○等多人，又分持鐵棍器物毆打原告身體，造成原告受有
    左前額撕裂傷，雙顴部挫擦傷，鼻骨末移位性骨折之傷害。被告等人於行兇時，
    因原告之胞兄蔡政翰在「鄉村城ＫＴＶ」現場記下ＧＧ－二六二一號之車號，並
    隨即報警，嗣經警員查出該車輛係由被告丙○○所承租，並且查出被告丙○○之
    手機門號，警員乃隨即打電話要求被告等人立即放人，惟被告等人竟仍拖延至同
    年十一月二十日凌晨二時許，始將原告帶至四維派出所。此時，原告已經遭被告
    等多人毆打折磨得頭破血流、鼻青臉腫，傷痕累累，不成人形。被告等顯然故意
    傷害原告之身體健康及妨害原告之行動自由，依法自應負侵權行為責任，且被告
    等人於行兇時，亦揚言要打斷原告一手一腳，使原告陷於極大恐懼。被告不分青
    紅皂白，在於晚間趁原告歡唱ＫＴＶ之際，強行將原告押走，並毆打且恐嚇原告
    ，除造成原告身體上嚴重之傷害外，且使原告自該事件發生後，精神亦受有重大
    之損傷，整日陷於恐懼與不安當中，時至今日，原告於晚上，仍無法放開心情與
    友人歡唱ＫＴＶ，猶恐有人對原告不利，精神上所受之煎熬與痛苦，無法用筆墨
    形容。被告此次之加害行為，已經造成原告一輩子陰影，無法抹去。為此，爰依
    民法第一百八十四條、第一百八十五條、第一百九十五條之規定，請求被告應為
    精神上之損害賠償一百萬元。
三、證據：援用本院八十九年度訴字第九九三號妨害自由等刑事案件全部證據資料，
    並另提出臺灣高等法院九十年度上訴字第一九０七號刑事判決書影本一份。
乙、被告方面：
一、被告丙○○部分：
    被告丙○○未於最後言詞辯論期日到場，惟依其於前言詞辯論期日到場時之聲明
    及陳述略以：
（一）聲明：１、原告之訴及假執行之聲請均駁回。２、訴訟費用由原告負擔。
（二）陳述：原告根本就沒有怎麼樣（註：意謂無受傷），被告不同意原告之請求。
（三）證據：未提出任何證據資料。
二、被告甲○○部分：
    被告甲○○未於最後言詞辯論期日到場，但依其於前言詞辯論期日到場時之聲明
    及陳述略以：
（一）聲明：１、原告之訴及假執行之聲請均駁回。２、訴訟費用由原告負擔。
（二）陳述：被告當天根本就沒有去現場，也不認識原告戊○○。因此，被告不同意
            原告之請求。
（三）證據：未提出任何證據資料。
三、被告乙○○部分：
（一）聲明：１、原告之訴及假執行之聲請均駁回。２、訴訟費用由原告負擔。
（二）陳述：原告也有毆打被告之兒子，並且將被告之兒子打成殘廢。
（三）證據：未提出任何證據資料。
四、被告丁○○部分：
    被告丁○○於言詞辯論期日始終未到場，亦未提出任何準備書狀或證據資料作何
    答辯聲明或陳述。
丙、本院依職權調閱臺灣桃園地方法院檢察署八十八年度偵字第二六四號（含八十七
    年度他字第一五０六號）、八十九年度偵字第三七三八號（含八十八年度他字第
    二五七０號）、本院八十八年度訴字第五九０號、第九九三號、臺灣高等法院九
    十年度上訴字第一九０七號、臺灣桃園地方法院檢察署八十九年度執他字第三四
    ０號、九十一年度執字第二五號妨害自由等一案全部刑事卷宗資料，並調閱被告
    乙○○、丁○○、甲○○、丙○○四人之台灣高等法院被告全國前案紀錄表。
    理　　由
一、本件被告丁○○、甲○○、丙○○三人經本院合法送達通知，未於最後言詞辯論
    期日到場，經核均無民事訴訟法第三百八十六條各款所列情形，爰依原告聲請，
    由其一造辯論而為判決。
二、依民法第一百八十四條第一項規定：「因故意或過失，不法侵害他人之權利者，
    負損害賠償責任。故意以背於善良風俗之方法，加損害於他人者亦同。」又同法
    第一百八十五條規定：「數人共同不法侵害他人之權利者，連帶負損害賠償責任
    。不能知其中孰為加害人者，亦同。造意人及幫助人，視為共同行為人。」；次
    按，「不法侵害他人之身體、健康、名譽、自由、信用、隱私、貞操，或不法侵
    害其他人格法益而情節重大者，被害人雖非財產上之損害，亦得請求賠償相當之
    金額。」此於民法第一百九十五條第一項前段亦有明文規定。
三、經查，本件原告主張被告乙○○於八十七年十一月十九日晚上，教唆被告丁○○
    、甲○○、丙○○等人進入桃園縣八德市○○路五九０號「鄉村城ＫＴＶ」包廂
    內，將原告強行押走，被告丁○○、甲○○、丙○○等人並於該ＫＴＶ前之廣場
    ，毆打原告成傷後，隨即再將原告押上由被告丙○○所駕駛之車牌ＧＧ－二六二
    一號之自小客車內，將原告載往桃園縣八德市○○街十二號被告乙○○之住處，
    再轉往桃園縣八德市○○街被告乙○○之「戴姓友人」所有之鐵皮屋鴿舍，再通
    知被告乙○○前來，且於其間，被告丁○○、甲○○、丙○○等多人，分持鐵棍
    器物毆打原告，造成原告受有左前額撕裂傷、雙顴部挫擦傷、鼻骨末移位性骨折
    之傷害，迨至同年十一月二十日凌晨二時許時，始將原告帶至四維派出所，非法
    共同傷害原告身體及剝奪原告行動自由之事實，業據原告提出臺灣高等法院九十
    年度上訴字第一九０七號刑事判決書影本一份為證，並經本院調閱臺灣桃園地方
    法院檢察署八十八年度偵字第二六四號（含八十七年度他字第一五０六號）、八
    十九年度偵字第三七三八號（含八十八年度他字第二五七０號）、本院八十八年
    度訴字第五九０號（被告丙○○部分）、第九九三號（被告乙○○、丁○○、甲○○三人部分）、臺灣高等法院九十年度上訴字第一九０七號（被告乙○○、丁○○、甲○○三人部分）、臺灣桃園地方法院檢察署八十九年度執他字第三四０
    號（被告丙○○部分）、九十一年度執字第二五號（被告乙○○、丁○○、甲○○三人部分）妨害自由等一案之全部刑事卷宗資料，以及調閱被告乙○○、丁○○、甲○○、丙○○四人之台灣高等法院被告全國全案前案紀錄表，查核確係屬
    實無訛，堪信原告之上揭主張為真實。至被告丙○○辯稱原告根本就沒有怎麼樣
    云云，與原告已於八十七年十一月二十日當天受有左前額撕裂傷、雙顴部挫擦傷
    、鼻骨末移位性骨折等傷害之事實不符，有敏盛綜合醫院於八十七年十一月二十
    四日所出具之戊○○傷害診斷證明書一份附於臺灣桃園地方法院檢察署八十七年
    度他字第一五０六號偵查卷宗可稽；又被告甲○○則辯稱伊當天根本就沒有去現
    場，也不認識原告戊○○云云，亦與原告所提出之臺灣高等法院九十年度上訴字
    第一九０七號刑事判決書影本內容已認定被告甲○○亦於八十七年十一月十九日
    當天晚上在桃園縣八德市○○街被告乙○○友人戴泉賓所有之鐵皮屋鴿舍，夥與
    被告丁○○、丙○○等多人，分持鐵棒、掃把及徒手共同毆打原告身體成傷事實
    ，不相符合，且亦未另再積極舉證以佐實其說詞；而被告乙○○雖辯稱原告也有
    毆打伊兒子，並且將伊兒子打成殘廢，惟亦未能舉證以實其說。因此，被告丙○○主張原告根本就沒有怎麼樣、被告甲○○主張伊當天根本就沒有去現場也不認
    識原告戊○○、被告乙○○主張原告也有毆打伊兒子而且將伊兒子打成殘廢云云
    ，均不能認係屬實，自均難予以採信。次按，「當事人對於他造主張之事實，於
    言詞辯論時不爭執者，視同自認。」民事訴訟法第二百八十條第一項前段定有明
    文；又「當事人對於他造主張之事實，已於相當時期受合法之通知，而於言詞辯
    論期日不到場，亦未提出準備書狀爭執者，準用第一項之規定。但不到場之當事
    人係依公示送達通知者，不在此限。」此於民事訴訟法第二百八十條第三項亦有
    明文規定。查本件另一被告丁○○已經分別於九十年六月十四日、九十年七月十
    九日、九十一年三月十一日、九十一年六月十三日均收受本院分別所定於九十年
    七月十日下午三時二十分、九十年八月七日下午二時五十分、九十一年六月四日
    下午四時二十分及九十一年七月十六日下午四時五十分之言詞辯論通知書，此情
    均有送達證書在卷可考，惟被告丁○○於言詞辯論期日始終均未到場，亦未提出
    任何準備書狀作何答辯聲明或陳述以為爭執，依民事訴訟法第二百八十條第三項
    、第一項前段規定，應視同被告丁○○已自認原告所主張之事實。又按被告乙○○教唆被告丁○○、甲○○、丙○○等人強押原告，蓄意妨害原告身體自由，而
    被告丁○○、甲○○、丙○○等人又於共同妨害原告身體之自由後，以眾暴寡，
    以強凌弱，分持鐵棒、掃把或徒手而共同毆打原告，造成原告受有左前額撕裂傷
    、雙顴部挫擦傷、鼻骨末移位性骨折之傷害，被告渠等共同不法侵害原告之身體
    及自由法益之情節，已足堪認係屬重大。從而，原告依據民法第一百八十四條、
    第一百八十五條及第一百九十五條之規定，請求被告丙○○、乙○○、丁○○、
    甲○○四人應連帶負共同侵權行為之損害賠償責任，為精神上之損害賠償，即屬
    有理由。本件依照原告當時所受傷害的程度（左前額撕裂傷、雙顴部挫擦傷、鼻
    骨末移位性骨折），另參酌原告受傷害時之年齡（六十九年十月二十八日生）、
    職業（加油站工讀生，平均每月收入約一、二千元）、身份（學生）及被告四人
    年齡（被告乙○○係於四十六年一月十日出生、丁○○係於六十八年七月十日出
    生、甲○○係於六十九年九月十二日出生、丙○○係於六十八年八月十八日出生
    ）、家庭狀況、職業及經濟條件、工作能力（被告丙○○未婚，為汽車廠及印刷
    廠之學徒，平均每月收入約二萬五千元；被告甲○○未婚，曾從事鐵工、服務生
    ，平均每月收入約一萬多元；被告乙○○已結婚又離婚、被告丁○○仍未婚，職
    業及收入均不定）、被告犯罪情節、共犯人數，以及原告在精神上可能遭受之恐
    懼與不安等情，綜合判斷之，本院認原告得請求之精神慰撫金數額應以六十萬元
    為相當。從而，原告本於共同侵權行為之損害賠償請求權，而於請求被告丙○○
    、乙○○、丁○○、甲○○四人連帶給付原告六十萬元之非財產上損害之賠償金
    與自起訴狀繕本送達被告（註：被告乙○○於九十年三月三十日送達、被告丁○○於九十年四月三日送達、被告甲○○於九十年四月三日送達、被告丙○○於九
    十年四月四日送達）翌日起至清償日止，按年息百分之五計算遲延利息之範圍內
    ，為有理由，應予准許。原告逾上述部分之請求，則屬無理由，自不應准許，應
    予駁回之；逾上述部分所為假執行之聲請，亦失所附麗，應併予駁回。
四、本件原告勝訴部分，原告陳明願供擔保以代釋明，聲請宣告假執行，經核並無不
    合，爰酌定相當之擔保金額併宣告之。
五、因本件事證已臻明確，原告其餘主張陳述及攻擊防禦方法，核與本件判決結果不
    生影響，無一一審究必要，附此敘明。
六、據上論結，本件原告之訴為一部有理由，一部無理由，依民事訴訟法第三百八十
    五條第一項前段、第七十八條、第七十九條但書、第八十五條第二項、第三百九
    十條第二項，判決如主文。
中　　　華　　　民　　　國　　九十一　　年　　　七　　　月　　　三十　　日
                                        臺灣桃園地方法院民事第二庭
~B法　　　官　呂仲玉
右為正本，係照原本作成。
如對本判決上訴，須於判決送達後二十日內，向本院提出上訴狀。
中　　　華　　　民　　　國　　九十一　　年　　　八　　　月　　　十九　　日
~B書　記　官　楊惠如
